【裁判字號】    97,交聲,245
【裁判日期】    970827
【裁判案由】    聲明異議
【裁判全文】
臺灣臺南地方法院交通事件裁定         97年度交聲字第245號
處分機關    交通部公路總局嘉義區監理所麻豆監理站
異議人即    甲○○
受處分人
上列受處分人因違反道路交通管理處罰條例案件，對於交通部公
路總局嘉義區監理所麻豆監理站民國 97年3月10日所為之裁決處
分（處分案號：麻監裁罰字第裁75-MM0000000號），聲明異議，
本院裁定如下：
      主  文
異議駁回。
      理  由
一、原處分意旨略以：異議人即受處分人甲○○（下稱異議人）
    於民國96年12月24日9時46分許，駕駛車牌號碼9791-LY號自
    小客車（下稱9791-LY 車），行經最高限速為時速50公里之
    台19線北上路段110點4公里處時，遭雷達測速儀測速照相，
    顯示該車之行車速度為時速112 公里，已超過規定最高限速
    達時速62公里之違規事實，經台南縣警察局交通警察隊警員
    於97年1月22日開立南縣警交字第MM0000000號、 MM0000000
    號舉發違反道路交通管理事件通知單【以下分稱 MM0000000
    號、MM0000000號舉發單，其中MM0000000號舉發單所示之違
    反法條為道路交通管理處罰條例（下稱處罰條例）第43條第
    1項第2款、MM0000000號舉發單所示之違反法條為同條例第4
    3條第4項】逕行舉發，並經原處分機關即交通部公路總局嘉
    義區監理所麻豆監理站以上開 MM0000000號舉發單所示違規
    事實明確，依處罰條例第43條第4項規定，於97年3月10日以
    麻監裁罰字第裁75-MM0000000號違反道路交通管理事件裁決
    書，裁處異議人吊扣汽車牌照3 個月【下稱原處分，又原處
    分機關就前開MM0000000 號舉發單所示違反法條部分，另依
    處罰條例第43條第4項第2款、第24條第1項第3款規定，於97
    年3月10 日以麻監裁罰字第裁75-MM0000000號違反道路交通
    管理事件裁決書，裁處異議人罰鍰新台幣（下同）8 千元並
    施以道安講習，下稱第裁75-MM0000000號裁決書】。
二、聲明異議意旨略以：若第裁75-MM0000000號裁決書所示裁罰
    處分不成立，原處分即不成立，又如原處分成立，亦請從輕
    量處等語。
三、按汽車駕駛人，駕駛汽車有行車速度，超過規定之最高時速
    60公里以上者，處 6千元以上2萬4千元以下罰鍰，並當場禁
    止其駕駛及吊扣該汽車牌照3 個月，並應接受道路交通安全
    講習，處罰條例第43條第1項第2款、第4項及第24條第1項第
    3款分別定有明文。經查：
  (一)異議人於96年12月24日9時46分許，駕駛9791-LY號車，行經
    最高限速為時速50公里之台19線北上路段110點4公里處時，
    遭雷達測速儀測速照相，顯示該車之行車速度為時速112 公
    里，已超過規定最高限速達時速62公里之違規事實，經台南
    縣警察局交通警察隊警員以MM0000000號、MM0000000號舉發
    單逕行舉發（其中 MM0000000號舉發單所示之違反法條為處
    罰條例第43條第1項第2 款、MM0000000號舉發單所示之違反
    法條為同條例第43條第4項），並經原處分機關以上開MM000
    0000號及MM0000000號舉發單所示違規事實明確，就前開MM0
    000000號舉發單所示違反法條部分，依處罰條例第43條第 1
    項第2款、第24條第1項第3 款規定以第裁75-MM0000000號裁
    決書裁處異議人罰鍰8千元並施以道安講習，就MM0000000號
    舉發單所示違反法條部分，依處罰條例第 43條第4項規定以
    原處分對異議人裁處吊扣汽車牌照3個月，有MM0000000號、
    MM0000000號舉發單及第裁75-MM0000000 號裁決書、原處分
    各一份可稽。
  (二)本件違規之舉發，係根據雷達測速儀之測速照相，而依該測
    速照相之右上角，顯示係由設置於台19線北上路段110點4公
    里處之雷達測速儀，於 96年12月24日9時46分許，測得行經
    該處之9791-LY號車之車速為時速112公里等紀錄，且上開雷
    達測速儀，係GATSOMETER牌，規格為24點15GHz(Ku-Band)照
    相式，並經我國經濟部標準檢驗局於 96年8月27日檢定合格
    （檢定合格單號碼：J0GA0000000A, J0GA0000000B），且檢
    定合格之有效期間為 97年8月31日等情，有臺南縣警察局97
    年4月1日南縣警交字第0970013224號函附之經濟部標準檢驗
    局96年8月27日雷達測速儀檢定合格證書1份及彩色測速照片
    1 張可憑，則本件用於測速照相採證之儀器，於上開時地測
    速拍照之時，係經檢驗合格，而準確度及正確性均值得信賴
    之儀器，應可排除誤判之可能性。
  (三)又異議人固對上開第裁75-MM0000000號裁決書所示裁罰處分
    聲明異議，然經本院以97年度交聲字第246 號交通案件調查
    後，亦認為異議人確有於96年12月24日9時46分許，駕駛979
    1-LY號車行經最高限速為時速50公里之台19線北上路段 110
    點4公里處時，以時速112公里而超過規定最高限速達時速62
    公里之速度超速行駛之違規情事，而駁回聲明異議並確定在
    案，業經本院調閱 97年度交聲字第246號交通案件之案卷查
    核無誤，是第裁75-MM0000000號裁決書所示裁罰處分並未被
    撤銷，仍然成立存在，自無所謂因第裁75-MM0000000號裁決
    書不成立而影響原處分效力之情形。
  (四)從而，異議人於96年12月24日9時46分許，駕駛9791-LY號車
    行經最高限速為時速50公里之台19線北上路段110點4公里處
    時，以時速112公里而超過規定最高限速達時速 62公里之速
    度超速行駛之違規事實，足堪確認，則原處分機關就MM0000
    000號舉發單所示違反法條部分，據以引用處罰條例第43 條
    第4 項規定，裁處如原處分所示之處罰，並無違誤，本件異
    議為無理由，應予駁回。
四、據上論斷，應依道路交通案件處理辦法第19條，裁定如主文
    。
中    華    民    國    97    年    8     月    27    日
                        交通法庭  法  官  陳威龍
以上正本證明與原本無異。
如不服本裁定，應於收受送達後5日內向本院提出抗告狀。（應
附繕本）
                                  書記官  吳昕韋
中    華    民    國    97    年    8     月    28    日


司法院資訊處製作；財團法人民間司法改革基金會備份。
